# 请教陈版-金融负债

提问人：alisonli123 时间：2011-04-13 21:18:49
请问应付职工薪酬是否金融负债？

回答人：chenyiwei
应付职工薪酬中，需以货币或其他金融资产进行结算，有明确支付时间和支付计划的部分，应属于金融负债。

回答人：chenyiwei
从定义上讲属于金融负债，但因其性质特殊，由其他专门准则予以规范。